

Iván Pizarroso

Front End Developer

Iván Pizarroso Álvarez



676128674



info@ivanpizarroso.com







> HARD SKILLS

- HTML
- CSS/SCSS
- Bootstrap
- JavaScript
- Angular



Mi experiencia profesional comienza con la gestión y gerencia de tres negocios propios, por lo que me considero una persona disciplinada, resolutiva con la aparición de problemas, analítico, dinámico, con muy buena capacidad para trabajar en equipo y bajo presión. Siempre estoy aprendiendo cosas nuevas, eso me ha permitido tener un perfil polivalente.

EXPERIENCIA

2018 - 2022

Aux. Enfermería - Hospital Universitario Moncloa

Control de constantes, supervisión de dietas por patologías, movilizaciones, curas y atenciones al paciente.

2009 - 2017

Gerente - Las 3 Terrazas

Atención al cliente, control del género, facturación, selección de personal, gestión de eventos y marketing.

ESTUDIOS

2022

Fullstack Web Developer CodeHouse Academy

2020-2022

Técnico Superior en Desarrollo de Aplicaciones Web